臺灣高等法院高雄分院刑事判決　　　　　 94年度上訴字第3號
　　上　訴　人　臺灣高雄地方法院檢察署檢察官
　　被　　　告　己○○
　　　　　　　　　　　　號
　　選任辯護人　陳旻沂律師
上列上訴人因被告偽造文書等案件，不服臺灣高雄地方法院93年
度訴字第2381號中華民國93年11月17日第一審判決（起訴案號：
臺灣高雄地方法院檢察署93年度偵字第2774號），提起上訴，本
院判決如下：
      主  文
原判決撤銷。
己○○連續行使偽造私文書，足以生損害於他人，處有期徒刑貳
年陸月。
      事  實
一、己○○基於偽造準私文書後行使及意圖為自己不法之所有之
    概括犯意，於附表1 、2 、3 所示時間，均自任互助會首各
    召集如附表1 、2 、3 所示之互助會（下簡稱A 、B 、C 互
    助會），並冒用李通盛、鐘國銘、林春美名義參加A 互助會
    ，冒用王玉梅、莊俊豪、鐘國銘名義參加B 互助會，冒用林
    朝正、顏三郎、莊俊豪、鐘國銘、阿華名義參加C 互助會。
    其後於附表1 、2 、3 所示冒標時間，在高雄市○○區○○
    路六十九巷二號住處，於各該次標單上分別冒簽李通盛、鐘
    國銘、林春美及活會會員顏秋琴、顏秋惠姓名及記載標金金
    額參加A 互助會競標及得標，於各該次標單上分別冒簽王玉
    梅、莊俊豪、鐘國銘及活會會員張忠仁、蔡進昌、李再發、
    吳秀英、吳永興、潘美麗、蔡進明、林秀瓊、莊文財姓名及
    記載標金金額參加B 互助會競標及得標，於各該次標單上分
    別冒簽林朝正、顏三郎、莊俊豪、鐘國銘、阿華及活會會員
    吳明華、林玉燕、葉素珍、陳恆雄、張淑華、王玉梅、乙○
    ○、丙○○姓名及記載標金金額參加C 互助會競標及得標（
    詳均如附表1 、2 、3 所示）參加競標及得標，而偽造準私
    文書後行使，足以生損害於李通盛、鐘國銘、林春美、王玉
    梅、莊俊豪、林朝正、顏三郎、阿華、顏秋琴、顏秋惠、張
    忠仁、蔡進昌、李再發、吳秀英、吳永興、潘美麗、蔡進明
    、林秀瓊、莊文財、吳明華、林玉燕、葉素珍、陳恆雄、張
    淑華、王玉梅、乙○○、丙○○及其他活會會員，並使各該
    次活會會員（詳均如附表1 、2 、3 所示）陷於錯誤交付會
    款，共詐得新台幣（下同）12,155,800元。嗣己○○於91年
    12月間宣告倒會，各該互助會會員甲○○等始知悉上情。
二、案經己○○於有偵查犯罪職權之公務員知悉前主動向臺灣高
    雄地方法院檢察署自首而接受裁判，而由臺灣高雄地方法院
    檢察署檢察官偵查起訴。
      理  由
一、上揭事實，業據證人即被害人盧顏金治、甲○○、蔡進昌、
    乙○○、潘美麗、蔡進明、陳江瓊玉、張月娥於警詢及被害
    人丁○○、蔡進昌、蔡進明、盧顏金治、李再發、潘美麗、
    乙○○、陳恆雄、陳江瓊玉、林明村、葉素珍於偵查中陳述
    甚明，且被告己○○於本院審理中就上開證人即被害人之警
    詢及偵查中陳述已陳明同意作為證據，上開證人即被害人之
    警詢及偵查中陳述自得作為證據。此外復有互助會單附卷可
    稽（見發查卷第3 、9 、15頁）。再被告己○○迭於原審及
    本院審理時均供述上情在卷，核與上開各事證相符，被告己
    ○○之自白即堪信為真正。從而，被告己○○以人頭會員參
    加互助會，再偽造人頭會員之標單標取會款，使活會會員陷
    於錯誤交付財物，事證明確，犯行堪以認定。
二、核被告己○○偽造人頭會員及活會會員之標單標會，所為係
    犯刑法第216 條、第220 條第1 項、第210 條之行使偽造準
    私文書罪。另被告己○○偽造標單標會，使活會會員陷於錯
    誤交付財物，所為係犯刑法第339 條第1 項之詐欺取財罪，
    且被告己○○各次以一行使偽造準私文書之行為，同時詐取
    多人財物，為一行為觸犯數罪名，係同種類想像競合犯，應
    從重論以詐欺取財一罪。又被告己○○多次行使偽造準私文
    書及詐欺取財犯行，各係時間緊接，方法相同，觸犯構成要
    件相同之罪，顯係各基於概括犯意為之，均為連續犯，應分
    別依刑法第56條之規定論以一罪，並加重其刑。被告己○○
    所犯行使偽造準私文書及詐欺取財二罪間，有方法結果之牽
    連關係，依刑法第55條之規定，應從一重論以行使偽造準私
    文書罪。至被告己○○在標單上偽造署押係偽造準私文書之
    階段行為，偽造準私文書之低度行為復為行使偽造準私文書
    之高度行為所吸收，故均不論罪。公訴人就被告己○○偽造
    人頭會員標單競標及得標之犯罪事實，雖未於起訴書中及
    ，但連續犯為裁判上一罪，檢察官就犯罪事實一部起訴，依
    刑事訴訟法第276 條規定，其效力及於全部，法院自屬有權
    一併審理。又被告己○○於犯罪未被發覺前向臺灣高雄地方
    法院檢察署自首而接受裁判，爰依刑法第62條前段減輕其刑
    。被告己○○上開刑之加減應先加後減。
三、原審以被告罪證明確，予以論罪科刑，固非無見，惟查：(一)
    被告鐘春雄係於88年7 月25日、90年8 月10日冒標A 互助會
    會員顏秋琴、顏秋惠之互助會，原判決記載被告鐘春雄係於
    88 年9月10日、90年9 月10日冒標及詐得金額，即屬有誤。
    (二)被告鐘春雄係於89年5 月20日冒標B 互助會會員之互助會
    ，原判決記載被告鐘春雄係於89年6 月20日冒標及詐得金額
    ，亦屬有誤。(三)被告己○○以數個人頭參加A 、B 、C 互助
    會，並自87年10月間起，至91年10月間止，多次偽造標單標
    會詐取活會會員之會款，金額達12,155,800元，原判決認被
    告己○○詐得金額為11,939,100元，即有未合。又被告己○
    ○均未賠償被害人，亦未與被害人達成民事和解，被告己○
    ○惡性即屬非重大，量刑自不宜從輕。檢察官上訴意旨指摘
    原判決量刑過輕，為有理由，自應予以撤銷改判。爰審酌被
    告己○○多次以人頭參加互助會，並偽造標單標會詐取會款
    ，金額達一千二百餘萬元，且被告己○○自87年10月間起，
    至91年10月間止，多次詐得活會會員之會款，迄今均未賠償
    被害人達成民事和解，造成被害人損害非輕等一切情狀，量
    處如主文所示之刑。至於被告己○○偽造之標單既未扣案，
    且衡諸一般常情，互助會之標單於開標後均已丟棄，足認被
    告己○○偽造之標單及其上偽造之署押均已滅失，故不宣告
    沒收，併此敘明。
據上論結，應依刑事訴訟法第369 條第1 項前段、第364 條、第
299條第1項前段、刑法第56條、第216條、第220條第1項、第210
條、第339條第1項、第55條、第62條前段、罰金罰鍰提高標準條
例第1條前段，判決如主文。
本案經檢察官王登榮到庭執行職務。
中　　華　　民　　國　　94　　年　　2 　　月　　16　　日
                  刑事第九庭  審判長法　　官 張明松
                                    法　　官 任森銓
                                    法　　官 郭玫利
以上正本證明與原本無異。
如不服本判決應於收受本判決後10日內向本院提出上訴書狀，其
未敘述上訴理由者，並得於提起上訴後10日內向本院補提理由書
狀（均須按他造當事人之人數附繕本）「切勿逕送上級法院」。
中　　華　　民　　國　　94　　年　　2 　　月　　16　　日
                                      書記官 翁心欣
附錄本判決論罪科刑法條
刑法第216條：
行使第210 條至第215 條之文書者，依偽造、變造文書或登載不
實事項或使登載不實事項之規定處斷。
刑法第210條：
偽造、變造私文書，足以生損害於公眾或他人者，處5 年以下有
期徒刑。
刑法第220條第1項：
在紙上或物品上之文字、符號、圖畫、照像，依習慣或特約，足
以為表示其用意之證明者，關於本章及本章以外各罪，以文書論
。
刑法第339條第1項：
意圖為自己或第3 人不法之所有，以詐術使人將本人或第3 人之
物交付者，處5 年以下有期徒刑、拘役或科或併科1,000 元以下
罰金。
附表一：
┌──────────────────────────────┐
│Ａ會：86年7月10日起會，每月10日開標，86年10月25日起，每年1月│
│      25日、4月25日、7月25日、10月25日各加標1會，會首及會員 │
│      共92人，會金1萬元，採內標制。                         │
├───────┬────┬───┬─────────┬───┤
│會首及會員姓名│標會日期│標  金│詐得金額（新台幣）│      │
├───────┼────┼───┼─────────┼───┤
│己○○        │86.7.10 │   0  │                  │      │
├───────┼────┼───┼─────────┼───┤
│黃福義        │86.8.10 │2600  │                  │      │
├───────┼────┼───┼─────────┼───┤
│蔡美月        │86.9.10 │2900  │                  │      │
├───────┼────┼───┼─────────┼───┤
│紀炫沖        │86.10.10│2900  │                  │      │
├───────┼────┼───┼─────────┼───┤
│林東成        │86.10.25│2900  │                  │      │
├───────┼────┼───┼─────────┼───┤
│林秋美        │86.11.10│3000  │                  │      │
├───────┼────┼───┼─────────┼───┤
│林惠美        │86.12.10│3100  │                  │      │
├───────┼────┼───┼─────────┼───┤
│邱錦繡        │87.1.10 │3500  │                  │      │
├───────┼────┼───┼─────────┼───┤
│陳和一        │87.1.25 │2600  │                  │      │
├───────┼────┼───┼─────────┼───┤
│李美珠        │87.2.10 │2600  │                  │      │
├───────┼────┼───┼─────────┼───┤
│李秀芬        │87.3.10 │2600  │                  │      │
├───────┼────┼───┼─────────┼───┤
│陳家幸        │87.4.10 │2700  │                  │      │
├───────┼────┼───┼─────────┼───┤
│蔡美惠        │87.4.25 │2700  │                  │      │
├───────┼────┼───┼─────────┼───┤
│莊文財        │87.5.10 │2700  │                  │      │
├───────┼────┼───┼─────────┼───┤
│洪月里        │87.6.10 │2800  │                  │      │
├───────┼────┼───┼─────────┼───┤
│康可麗        │87.7.10 │2800  │                  │      │
├───────┼────┼───┼─────────┼───┤
│林春文        │87.7.25 │2800  │                  │      │
├───────┼────┼───┼─────────┼───┤
│李通盛（人頭）│87.8.10 │2800  │511,200           │備註1 │
├───────┼────┼───┼─────────┼───┤
│李水          │87.9.10 │2800  │                  │      │
├───────┼────┼───┼─────────┼───┤
│李通盛（人頭）│87.10.10│2800  │504,000           │備註2 │
├───────┼────┼───┼─────────┼───┤
│郭文傳        │87.10.25│2800  │                  │      │
├───────┼────┼───┼─────────┼───┤
│林春明        │87.11.10│2900  │                  │      │
├───────┼────┼───┼─────────┼───┤
│鐘國銘（人頭）│87.12.10│2900  │482,800           │備註3 │
├───────┼────┼───┼─────────┼───┤
│楊益和        │88.1.10 │3000  │                  │      │
├───────┼────┼───┼─────────┼───┤
│鐘淑華        │88.1.25 │3000  │                  │      │
├───────┼────┼───┼─────────┼───┤
│潘秀盆        │88.2.10 │3200  │                  │      │
├───────┼────┼───┼─────────┼───┤
│林明村        │88.3.10 │3100  │                  │      │
├───────┼────┼───┼─────────┼───┤
│李敏政        │88.4.10 │3100  │                  │      │
├───────┼────┼───┼─────────┼───┤
│吳永興        │88.4.25 │2600  │                  │      │
├───────┼────┼───┼─────────┼───┤
│鐘戀          │88.5.10 │3300  │                  │      │
├───────┼────┼───┼─────────┼───┤
│紀博仁        │88.6.10 │3200  │                  │      │
├───────┼────┼───┼─────────┼───┤
│林玉英        │88.7.10 │3300  │                  │      │
├───────┼────┼───┼─────────┼───┤
│冒標          │88.7.25 │3200  │462,300           │備註4 │
├───────┼────┼───┼─────────┼───┤
│莊俊豪        │88.8.10 │3200  │                  │      │
├───────┼────┼───┼─────────┼───┤
│陳惠英        │88.9.10 │3300  │                  │      │
├───────┼────┼───┼─────────┼───┤
│鐘淑華        │88.10.10│3200  │                  │      │
├───────┼────┼───┼─────────┼───┤
│郭淑敏        │88.10.25│3200  │                  │      │
├───────┼────┼───┼─────────┼───┤
│林玉燕        │88.11.10│3300  │                  │      │
├───────┼────┼───┼─────────┼───┤
│林玉燕        │88.12.10│3200  │                  │      │
├───────┼────┼───┼─────────┼───┤
│李秀麗        │89.1.10 │3300  │                  │      │
├───────┼────┼───┼─────────┼───┤
│陳源信        │89.1.25 │3200  │                  │      │
├───────┼────┼───┼─────────┼───┤
│莊文財        │89.2.10 │2700  │                  │      │
├───────┼────┼───┼─────────┼───┤
│葉澤溪        │89.3.10 │3000  │                  │      │
├───────┼────┼───┼─────────┼───┤
│林春美（人頭）│89.4.10 │3100  │338,100           │備註5 │
├───────┼────┼───┼─────────┼───┤
│薛秀          │89.4.25 │3100  │                  │      │
├───────┼────┼───┼─────────┼───┤
│陳建智        │89.5.10 │3000  │                  │      │
├───────┼────┼───┼─────────┼───┤
│黃振祥        │89.6.10 │3000  │                  │      │
├───────┼────┼───┼─────────┼───┤
│林春明        │89.7.10 │3000  │                  │      │
├───────┼────┼───┼─────────┼───┤
│陳惠英        │89.7.25 │3000  │                  │      │
├───────┼────┼───┼─────────┼───┤
│李秀惠        │89.8.10 │3100  │                  │      │
├───────┼────┼───┼─────────┼───┤
│余聰奕        │89.9.10 │3200  │                  │      │
├───────┼────┼───┼─────────┼───┤
│葉澤溪        │89.10.10│3400  │                  │      │
├───────┼────┼───┼─────────┼───┤
│吳米玉        │89.10.25│3500  │                  │      │
├───────┼────┼───┼─────────┼───┤
│乙○○        │89.11.10│3500  │                  │      │
├───────┼────┼───┼─────────┼───┤
│戊○○        │89.12.10│3600  │                  │      │
├───────┼────┼───┼─────────┼───┤
│李麵          │90.1.10 │3500  │                  │      │
├───────┼────┼───┼─────────┼───┤
│余聰奕        │90.1.25 │3600  │                  │      │
├───────┼────┼───┼─────────┼───┤
│洪淑華        │90.2.10 │3300  │                  │      │
├───────┼────┼───┼─────────┼───┤
│蔡秀梅        │90.3.10 │3200  │                  │      │
├───────┼────┼───┼─────────┼───┤
│陳源信        │90.4.10 │3000  │                  │      │
├───────┼────┼───┼─────────┼───┤
│潘美麗        │90.4.25 │3100  │                  │      │
├───────┼────┼───┼─────────┼───┤
│林秀麗        │90.5.10 │3100  │                  │      │
├───────┼────┼───┼─────────┼───┤
│葉素珍        │90.6.10 │3000  │                  │      │
├───────┼────┼───┼─────────┼───┤
│林秀瓊        │90.7.10 │3100  │                  │      │
├───────┼────┼───┼─────────┼───┤
│吳米玉        │90.7.25 │3200  │                  │      │
├───────┼────┼───┼─────────┼───┤
│冒標          │90.8.10 │3100  │193,200           │備註6 │
├───────┼────┼───┼─────────┼───┤
│蔡麗華        │90.9.10 │3100  │                  │      │
├───────┼────┼───┼─────────┼───┤
│李清照        │90.10.10│3200  │                  │      │
├───────┼────┼───┼─────────┼───┤
│陳恆雄        │90.10.25│3100  │                  │      │
├───────┼────┼───┼─────────┼───┤
│丁○○        │90.11.10│3300  │                  │      │
├───────┼────┼───┼─────────┼───┤
│李敏政        │90.12.10│3300  │                  │      │
├───────┼────┼───┼─────────┼───┤
│乙○○        │91.1.10 │3400  │                  │      │
├───────┼────┼───┼─────────┼───┤
│黃三雄        │91.1.25 │3300  │                  │      │
├───────┼────┼───┼─────────┼───┤
│林瑞賓        │91.2.10 │3300  │                  │      │
├───────┼────┼───┼─────────┼───┤
│陳建智        │91.3.10 │3000  │                  │      │
├───────┼────┼───┼─────────┼───┤
│林春文        │91.4.10 │3100  │                  │      │
├───────┼────┼───┼─────────┼───┤
│蔡進昌        │91.4.25 │2800  │                  │      │
├───────┼────┼───┼─────────┼───┤
│丁○○        │91.5.10 │3000  │                  │      │
├───────┼────┼───┼─────────┼───┤
│林瑞賓        │91.6.10 │2800  │                  │      │
├───────┼────┼───┼─────────┼───┤
│黃世綿        │91.7.10 │2600  │                  │      │
├───────┼────┼───┼─────────┼───┤
│林秀瓊        │91.7.25 │2600  │                  │      │
├───────┼────┼───┼─────────┼───┤
│戊○○        │91.8.10 │2300  │                  │      │
├───────┼────┼───┼─────────┼───┤
│蔡秀梅        │91.9.10 │2300  │                  │      │
├───────┼────┼───┼─────────┼───┤
│葉素珍        │91.10.10│2200  │                  │      │
├───────┼────┼───┼─────────┼───┤
│馮立榮        │91.10.25│2400  │                  │      │
├───────┼────┼───┼─────────┼───┤
│黃三雄        │91.11.10│2400  │                  │      │
├───────┼────┼───┼─────────┼───┤
│盧和美        │91.12.10│2800  │                  │      │
├───────┼────┼───┼─────────┼───┤
│張素幸        │活會    │活會  │                  │      │
├───────┼────┼───┼─────────┼───┤
│張國泰        │活會    │活會  │                  │      │
├───────┼────┼───┼─────────┼───┤
│林春明        │活會    │活會  │                  │      │
├───────┼────┼───┼─────────┼───┤
│林慶霖        │活會    │活會  │                  │      │
├───────┼────┼───┼─────────┼───┤
│陳林菊        │活會    │活會  │                  │      │
├───────┼────┼───┼─────────┼───┤
│顏秋琴        │活會    │活會  │                  │      │
│（被冒標者）  │        │      │                  │      │
├───────┼────┼───┼─────────┼───┤
│顏秋惠        │活會    │活會  │                  │      │
│（被冒標者）  │        │      │                  │      │
├───────┴────┴───┴─────────┴───┤
│備註： 　　　　　　　　　　　　　　　　　　　　　　　　　   │
│1. 7200×(92人-會首1人-人頭4人-真正死會16人)=511,200        │
│2. 7200×(92人-會首1人-人頭4人-真正死會17人)=504,000        │
│3. 7100×(92人-會首1人-人頭4人-真正死會19人)=482,800        │
│4. 6700×(92人-會首1人-人頭4人-真正死會28人)=462,300        │
│5. 6900×(92人-會首1人-人頭4人-真正死會38人)=338,100        │
│6. 6900×(92人-會首1人-人頭4人-真正死會59人)=193,200        │
└──────────────────────────────┘
附表二：
┌──────────────────────────────┐
│Ｂ會：88年10月20日起會，每月20日開標，88年12月5日起，每年3月│
│      5日、6月5日、9月5日、12月5日各加標1會，會首及會員共80 │
│      人，會金1萬元，採內標制。                             │
├───────┬────┬───┬─────────┬───┤
│會首及會員姓名│標會日期│標  金│詐得金額（新台幣）│      │
├───────┼────┼───┼─────────┼───┤
│己○○        │88.10.20│0     │                  │      │
├───────┼────┼───┼─────────┼───┤
│李水          │88.11.20│2800  │                  │      │
├───────┼────┼───┼─────────┼───┤
│黃福義        │88.12.5 │3100  │                  │      │
├───────┼────┼───┼─────────┼───┤
│王玉梅（人頭）│88.12.20│3300  │495,800           │備註1 │
├───────┼────┼───┼─────────┼───┤
│黃妙芬　　　　│89.1.20 │3400  │                  │      │
├───────┼────┼───┼─────────┼───┤
│林春文　　　　│89.2.20 │3000  │                  │      │
├───────┼────┼───┼─────────┼───┤
│楊水波　　　　│89.3.5  │3000  │                  │      │
├───────┼────┼───┼─────────┼───┤
│陳家幸　　　　│89.3.20 │3200  │                  │      │
├───────┼────┼───┼─────────┼───┤
│簡金招　　　　│89.4.20 │3200  │                  │      │
├───────┼────┼───┼─────────┼───┤
│莊俊豪（人頭）│89.5.20 │3000  │469,200           │備註2 │
├───────┼────┼───┼─────────┼───┤
│紀烗沖　　　　│89.6.5  │3100  │                  │      │
├───────┼────┼───┼─────────┼───┤
│洪淑華　　　　│89.6.20 │3000  │                  │      │
├───────┼────┼───┼─────────┼───┤
│陳和一　　　　│89.7.20 │3100  │                  │      │
├───────┼────┼───┼─────────┼───┤
│洪瑞遠　　　　│89.8.20 │3200  │                  │      │
├───────┼────┼───┼─────────┼───┤
│黃淑芳　　　　│89.9.5  │3200  │                  │      │
├───────┼────┼───┼─────────┼───┤
│冒標　　　　　│89.9.20 │3200  │435,200           │備註3 │
├───────┼────┼───┼─────────┼───┤
│薛秀　　　　　│89.10.20│3300  │                  │      │
├───────┼────┼───┼─────────┼───┤
│蔡文珍　　　　│89.11.20│3500  │                  │      │
├───────┼────┼───┼─────────┼───┤
│陳秀麗　　　　│89.12.5 │3500  │                  │      │
├───────┼────┼───┼─────────┼───┤
│陳芳斌　　　　│89.12.20│3500  │                  │      │
├───────┼────┼───┼─────────┼───┤
│楊清萬　　　　│90.1.20 │3500  │                  │      │
├───────┼────┼───┼─────────┼───┤
│楊益和　　　　│90.2.20 │3200  │                  │      │
├───────┼────┼───┼─────────┼───┤
│紀珍羽　　　　│90.3.5  │3000  │                  │      │
├───────┼────┼───┼─────────┼───┤
│林明村　　　　│90.3.20 │3000  │                  │      │
├───────┼────┼───┼─────────┼───┤
│陳佩宜　　　　│90.4.20 │3100  │                  │      │
├───────┼────┼───┼─────────┼───┤
│林溫哲　　　　│90.5.20 │2800  │                  │      │
├───────┼────┼───┼─────────┼───┤
│蘇鐵樹　　　　│90.6.20 │3000  │                  │      │
├───────┼────┼───┼─────────┼───┤
│冒標          │90.6.20 │2800  │381,600           │備註4 │
├───────┼────┼───┼─────────┼───┤
│郭文傳        │90.7.20 │2900  │                  │      │
├───────┼────┼───┼─────────┼───┤
│李秀麗        │90.8.20 │2900  │                  │      │
├───────┼────┼───┼─────────┼───┤
│丁○○        │90.4.5  │2300  │                  │      │
├───────┼────┼───┼─────────┼───┤
│鐘國銘(人頭)  │90.9.20 │2600  │385,000           │備註5 │
├───────┼────┼───┼─────────┼───┤
│余聰奕        │90.10.20│2600  │                  │      │
├───────┼────┼───┼─────────┼───┤
│冒標          │90.11.20│2300  │377,300           │備註6 │
├───────┼────┼───┼─────────┼───┤
│陳志光        │90.12.5 │2300  │                  │      │
├───────┼────┼───┼─────────┼───┤
│冒標          │90.12.20│2200  │374,400           │備註7 │
├───────┼────┼───┼─────────┼───┤
│陳俊建        │91.1.20 │3400  │                  │      │
├───────┼────┼───┼─────────┼───┤
│紀烗沖        │91.2.20 │2400  │                  │      │
├───────┼────┼───┼─────────┼───┤
│陳秀娟        │91.3.5  │2400  │                  │      │
├───────┼────┼───┼─────────┼───┤
│張忠仁        │91.3.20 │2300  │                  │      │
├───────┼────┼───┼─────────┼───┤
│陳金盒        │91.4.20 │2500  │                  │      │
├───────┼────┼───┼─────────┼───┤
│李振聲        │91.5.20 │2000  │                  │      │
├───────┼────┼───┼─────────┼───┤
│冒標          │91.6.5  │2000  │336,000           │備註8 │
├───────┼────┼───┼─────────┼───┤
│蔡文泳        │91.6.20 │2100  │                  │      │
├───────┼────┼───┼─────────┼───┤
│冒標          │91.7.20 │2100  │323,900           │備註9 │
├───────┼────┼───┼─────────┼───┤
│康可麗        │91.8.20 │2300  │                  │      │
├───────┼────┼───┼─────────┼───┤
│冒標          │91.9.5  │2000  │320,000           │備註10│
├───────┼────┼───┼─────────┼───┤
│冒標          │91.9.20 │1900  │324,000           │備註11│
├───────┼────┼───┼─────────┼───┤
│冒標          │91.10.20│2100  │316,000           │備註12│
├───────┼────┼───┼─────────┼───┤
│許捌          │91.11.20│2300  │                  │      │
├───────┼────┼───┼─────────┼───┤
│顏秋琴        │91.12.5 │2600  │                  │      │
├───────┼────┼───┼─────────┼───┤
│陳俊福        │活會    │活會  │                  │      │
├───────┼────┼───┼─────────┼───┤
│陳恆雄        │活會    │活會  │                  │      │
├───────┼────┼───┼─────────┼───┤
│張碧雲        │活會    │活會  │                  │      │
├───────┼────┼───┼─────────┼───┤
│張碧玉        │活會    │活會  │                  │      │
├───────┼────┼───┼─────────┼───┤
│慧華          │活會    │      │                  │      │
├───────┼────┼───┼─────────┼───┤
│龍江          │活會    │      │                  │      │
├───────┼────┼───┼─────────┼───┤
│李振聲        │活會    │      │                  │      │
├───────┼────┼───┼─────────┼───┤
│李美玉        │活會    │      │                  │      │
├───────┼────┼───┼─────────┼───┤
│李敏政        │活會    │      │                  │      │
├───────┼────┼───┼─────────┼───┤
│戊○○        │活會    │      │                  │      │
├───────┼────┼───┼─────────┼───┤
│戊○○        │活會    │      │                  │      │
├───────┼────┼───┼─────────┼───┤
│羅永發        │活會    │      │                  │      │
├───────┼────┼───┼─────────┼───┤
│侯金龍        │活會    │      │                  │      │
├───────┼────┼───┼─────────┼───┤
│張忠仁（被冒標│活會 　 │      │                  │      │
│　　　　者）　│　　　　│　　　│　　　　　　　　　│　　　│
├───────┼────┼───┼─────────┼───┤
│甲○○        │活會    │      │                  │      │
├───────┼────┼───┼─────────┼───┤
│洪美霞        │活會    │      │                  │      │
├───────┼────┼───┼─────────┼───┤
│黃世綿        │活會    │      │                  │      │
├───────┼────┼───┼─────────┼───┤
│蔡進昌（被冒標│活會    │      │                  │      │
│　　　　者）　│　　　　│　　　│　　　　　　　　　│　　　│
├───────┼────┼───┼─────────┼───┤
│蔡銀榮        │活會    │      │                  │      │
├───────┼────┼───┼─────────┼───┤
│蔡泱霖        │活會    │      │                  │      │
├───────┼────┼───┼─────────┼───┤
│李再發（被冒標│活會    │      │                  │      │
│　　　　者）　│　　　　│　　　│　　　　　　　　　│　　　│
├───────┼────┼───┼─────────┼───┤
│李再發        │活會    │      │                  │      │
├───────┼────┼───┼─────────┼───┤
│林保安        │活會    │      │                  │      │
├───────┼────┼───┼─────────┼───┤
│林保安        │活會    │      │                  │      │
├───────┼────┼───┼─────────┼───┤
│吳秀英（被冒標│活會    │      │                  │      │
│　　　　者）　│　　　　│　　　│　　　　　　　　　│　　　│
├───────┼────┼───┼─────────┼───┤
│吳永興（被冒標│活會    │      │                  │      │
│　　　　者）　│　　　　│　　　│　　　　　　　　　│　　　│
├───────┼────┼───┼─────────┼───┤
│乙○○        │活會    │      │                  │      │
├───────┼────┼───┼─────────┼───┤
│潘美麗（被冒標│活會    │      │                  │      │
│　　　　者）　│　　　　│　　　│　　　　　　　　　│　　　│
├───────┼────┼───┼─────────┼───┤
│丙○○        │活會    │      │                  │      │
├───────┼────┼───┼─────────┼───┤
│蔡進明（被冒標│活會    │      │                  │      │
│　　　　者）　│　　　　│　　　│　　　　　　　　　│　　　│
├───────┼────┼───┼─────────┼───┤
│蔡秀梅        │活會    │      │                  │      │
├───────┼────┼───┼─────────┼───┤
│蔡文能        │活會    │      │                  │      │
├───────┼────┼───┼─────────┼───┤
│阿蓮          │活會    │      │                  │      │
├───────┼────┼───┼─────────┼───┤
│林秀瓊（被冒標│活會    │      │                  │      │
│　　　　者）　│　　　　│　　　│　　　　　　　　　│　　　│
├───────┼────┼───┼─────────┼───┤
│莊文財（被冒標│活會    │      │                  │      │
│　　　　者）　│　　　　│　　　│　　　　　　　　　│　　　│
├───────┼────┼───┼─────────┼───┤
│莊文財        │活會    │      │                  │      │
├───────┼────┼───┼─────────┼───┤
│盧必學        │活會    │      │                  │      │
├───────┼────┼───┼─────────┼───┤
│吳玲綺        │活會    │      │                  │      │
├───────┴────┴───┴─────────┴───┤
│備註：1.6700×(80人-會首1人-人頭3人-真正死會2人)=495,800    │
│      2.6800×(80人-會首1人-人頭3人-真正死會7人)=469,200    │
│      3.6800×(80人-會首1人-人頭3人-真正死會12人)=435,200   │
│      4.7200×(80人-會首1人-人頭3人-真正死會23人)=381,600   │
│      5.7700×(80人-會首1人-人頭3人-真正死會26人)=385,000   │
│      6.7700×（80人-會首1人-人頭3人-真正死會27人）=377,300 │
│      7.7800×（80人-會首1人-人頭3人-真正死會28人）=374,400 │
│      8.8000×（80人-會首1人-人頭3人-真正死會34人）=336,000 │
│      9.7900×（80人-會首1人-人頭3人-真正死會35人）=323,900 │
│     10.8000×（80人-會首1人-人頭3人-真正死會36人）=320,000 │
│     11.8100×（80人-會首1人-人頭3人-真正死會36人）=324,000 │
│     12.7900×（80人-會首1人-人頭3人-真正死會36人）=316,000 │
└──────────────────────────────┘
 附表三：
┌──────────────────────────────┐
│Ｃ會：88年3月30日起會，每月30日開標，88年5月12日起，每年2 月│
│      15日、5月15日、8月15日、11月15日各加標1 會，會首及會員│
│      共80人，會金1萬元，採內標制。                         │
├───────┬────┬───┬─────────┬───┤
│會首及會員姓名│標會日期│標  金│詐得金額（新台幣）│      │
├───────┼────┼───┼─────────┼───┤
│己○○        │88.3.30 │   0  │                  │      │
├───────┼────┼───┼─────────┼───┤
│黃福義        │88.4.30 │2700  │                  │      │
├───────┼────┼───┼─────────┼───┤
│林義雄        │88.5.15 │2700  │                  │      │
├───────┼────┼───┼─────────┼───┤
│林朝正（人頭）│88.5.30 │3400  │547,200           │備註1 │
├───────┼────┼───┼─────────┼───┤
│林東正        │88.6.30 │3000  │                  │      │
├───────┼────┼───┼─────────┼───┤
│李東明        │88.7.30 │3500  │                  │      │
├───────┼────┼───┼─────────┼───┤
│林東信        │88.8.15 │3000  │                  │      │
├───────┼────┼───┼─────────┼───┤
│張美珠        │88.8.30 │3300  │                  │      │
├───────┼────┼───┼─────────┼───┤
│楊水波        │88.9.30 │3200  │                  │      │
├───────┼────┼───┼─────────┼───┤
│莊文財        │88.10.30│3300  │                  │      │
├───────┼────┼───┼─────────┼───┤
│林玉英        │88.11.15│3200  │                  │      │
├───────┼────┼───┼─────────┼───┤
│林芳菁        │88.11.30│3400  │                  │      │
├───────┼────┼───┼─────────┼───┤
│顏三郎（人頭）│88.12.30│3400  │422,400           │備註2 │
├───────┼────┼───┼─────────┼───┤
│莊俊豪（人頭）│89.1.30 │3200  │435,200           │備註3 │
├───────┼────┼───┼─────────┼───┤
│李東和        │89.2.15 │3200  │                  │      │
├───────┼────┼───┼─────────┼───┤
│阿梅          │89.2.30 │3400  │                  │      │
├───────┼────┼───┼─────────┼───┤
│陳俊傑        │89.3.30 │3100  │                  │      │
├───────┼────┼───┼─────────┼───┤
│李水          │89.4.30 │3000  │                  │      │
├───────┼────┼───┼─────────┼───┤
│楊水波        │89.5.15 │3100  │                  │      │
├───────┼────┼───┼─────────┼───┤
│阿華（人頭）  │89.5.30 │3200  │401,200           │備註4 │
├───────┼────┼───┼─────────┼───┤
│郭文傳        │89.6.30 │3100  │                  │      │
├───────┼────┼───┼─────────┼───┤
│鐘國銘（人頭）│89.7.30 │3200  │394,400           │備註5 │
├───────┼────┼───┼─────────┼───┤
│鐘淑華        │89.8.15 │3300  │                  │      │
├───────┼────┼───┼─────────┼───┤
│陳俊健        │89.8.30 │3300  │                  │      │
├───────┼────┼───┼─────────┼───┤
│薛秀　        │89.9.30 │3300  │                  │      │
├───────┼────┼───┼─────────┼───┤
│冒標　        │89.10.30│3400  │363,000           │備註6 │
├───────┼────┼───┼─────────┼───┤
│林塗竹        │89.11.15│3200  │                  │      │
├───────┼────┼───┼─────────┼───┤
│陳俊福        │88.11.30│3500  │                  │      │
├───────┼────┼───┼─────────┼───┤
│冒標          │88.12.30│3000  │371,000           │備註7 │
├───────┼────┼───┼─────────┼───┤
│林明村        │90.1.30 │3500  │                  │      │
├───────┼────┼───┼─────────┼───┤
│冒標          │90.2.15 │2900  │369,200           │備註8 │
├───────┼────┼───┼─────────┼───┤
│李秀麗        │90.2.30 │2900  │                  │      │
├───────┼────┼───┼─────────┼───┤
│鄭賽金        │90.3.30 │2800  │                  │      │
├───────┼────┼───┼─────────┼───┤
│林春明        │90.4.30 │3000  │                  │      │
├───────┼────┼───┼─────────┼───┤
│楊清萬        │90.5.15 │2800  │                  │      │
├───────┼────┼───┼─────────┼───┤
│冒標          │90.5.30 │3000  │336,000           │備註9 │
├───────┼────┼───┼─────────┼───┤
│陳秀慧        │90.6.30 │3000  │                  │      │
├───────┼────┼───┼─────────┼───┤
│林春文        │90.7.30 │3000  │                  │      │
├───────┼────┼───┼─────────┼───┤
│冒標          │90.8.15 │3000  │322,000           │備註10│
├───────┼────┼───┼─────────┼───┤
│莊文財        │90.8.30 │2900  │                  │      │
├───────┼────┼───┼─────────┼───┤
│林春文        │90.9.30 │3000  │                  │      │
├───────┼────┼───┼─────────┼───┤
│李秀麗        │90.10.30│2900  │                  │      │
├───────┼────┼───┼─────────┼───┤
│冒標          │90.11.15│2800  │309,600           │備註11│
├───────┼────┼───┼─────────┼───┤
│李明嬌        │90.11.30│2800  │                  │      │
├───────┼────┼───┼─────────┼───┤
│林春明        │90.12.30│2800  │                  │      │
├───────┼────┼───┼─────────┼───┤
│阿香          │91.1.30 │2600  │                  │      │
├───────┼────┼───┼─────────┼───┤
│葉素珍        │91.2.15 │2600  │                  │      │
├───────┼────┼───┼─────────┼───┤
│林武榮        │91.2.30 │2300  │                  │      │
├───────┼────┼───┼─────────┼───┤
│邱美慧        │91.3.30 │2300  │                  │      │
├───────┼────┼───┼─────────┼───┤
│陳和一        │91.4.30 │2400  │                  │      │
├───────┼────┼───┼─────────┼───┤
│冒標          │91.5.15 │2400  │334,400           │備註12│
├───────┼────┼───┼─────────┼───┤
│謝慶豐        │91.5.30 │2400  │                  │      │
├───────┼────┼───┼─────────┼───┤
│丙○○        │91.6.30 │2500  │                  │      │
├───────┼────┼───┼─────────┼───┤
│冒標          │91.7.30 │2300  │261,800           │備註13│
├───────┼────┼───┼─────────┼───┤
│冒標          │91.8.15 │2400  │258,400           │備註14│
├───────┼────┼───┼─────────┼───┤
│陳芳斌        │91.8.30 │2300  │                  │      │
├───────┼────┼───┼─────────┼───┤
│蔡進昌        │91.9.30 │2100  │                  │      │
├───────┼────┼───┼─────────┼───┤
│丁○○        │91.10.30│1700  │                  │      │
├───────┼────┼───┼─────────┼───┤
│洪淑華        │91.11.15│1800  │                  │      │
├───────┼────┼───┼─────────┼───┤
│盧姿秀        │91.11.30│2300  │                  │      │
├───────┼────┼───┼─────────┼───┤
│陳恆雄（被冒標│活會    │      │                  │      │
│者）          │        │      │                  │      │
├───────┼────┼───┼─────────┼───┤
│陳逸岳        │活會    │      │                  │      │
├───────┼────┼───┼─────────┼───┤
│張淑華（被冒標│活會    │      │                  │      │
│者）          │        │      │                  │      │
├───────┼────┼───┼─────────┼───┤
│張國泰        │活會    │      │                  │      │
├───────┼────┼───┼─────────┼───┤
│李敏政        │活會    │      │                  │      │
├───────┼────┼───┼─────────┼───┤
│李敏政        │活會    │      │                  │      │
├───────┼────┼───┼─────────┼───┤
│戊○○        │活會    │      │                  │      │
├───────┼────┼───┼─────────┼───┤
│甲○○        │活會    │      │                  │      │
├───────┼────┼───┼─────────┼───┤
│鄭美華        │活會    │      │                  │      │
├───────┼────┼───┼─────────┼───┤
│鄭美華        │活會    │      │                  │      │
├───────┼────┼───┼─────────┼───┤
│王玉梅（被冒標│活會    │      │                  │      │
│者）          │        │      │                  │      │
├───────┼────┼───┼─────────┼───┤
│梅香          │活會    │      │                  │      │
├───────┼────┼───┼─────────┼───┤
│楊益和        │活會    │      │                  │      │
├───────┼────┼───┼─────────┼───┤
│黃世綿        │活會    │      │                  │      │
├───────┼────┼───┼─────────┼───┤
│洪美霞        │活會    │      │                  │      │
├───────┼────┼───┼─────────┼───┤
│侯光子        │活會    │      │                  │      │
├───────┼────┼───┼─────────┼───┤
│吳明華（被冒標│活會    │      │                  │      │
│者）          │        │      │                  │      │
├───────┼────┼───┼─────────┼───┤
│乙○○（被冒標│活會    │      │                  │      │
│者）          │        │      │                  │      │
├───────┼────┼───┼─────────┼───┤
│乙○○        │活會    │      │                  │      │
├───────┼────┼───┼─────────┼───┤
│余聰奕        │活會    │      │                  │      │
├───────┼────┼───┼─────────┼───┤
│丙○○（被冒標│活會    │      │                  │      │
│者）          │        │      │                  │      │
├───────┼────┼───┼─────────┼───┤
│林玉燕（被冒標│活會    │      │                  │      │
│者）          │        │      │                  │      │
├───────┼────┼───┼─────────┼───┤
│林玉燕（被冒標│活會    │      │                  │      │
│者）          │        │      │                  │      │
├───────┼────┼───┼─────────┼───┤
│顏秋惠        │活會    │      │                  │      │
├───────┼────┼───┼─────────┼───┤
│顏秋琴        │活會    │      │                  │      │
├───────┼────┼───┼─────────┼───┤
│顏芷玉        │活會    │      │                  │      │
├───────┼────┼───┼─────────┼───┤
│葉素珍（被冒標│活會    │      │                  │      │
│者）          │        │      │                  │      │
├───────┼────┼───┼─────────┼───┤
│蔡斐羽        │活會    │      │                  │      │
├───────┼────┼───┼─────────┼───┤
│戊○○        │活會    │      │                  │      │
├───────┴────┴───┴─────────┴───┤
│備註：1.7600×（80人-會首1人-人頭5人- 真正死會 2人）=547,200│
│      2.6600×（80人-會首1人-人頭5人- 真正死會10人）=422,400│
│      3.6800×（80人-會首1人-人頭5人- 真正死會10人）=435,200│
│      4.6800×（80人-會首1人-人頭5人- 真正死會15人）=401,200│
│      5.6800×（80人-會首1人-人頭5人- 真正死會16人）=394,400│
│      6.6600×（80人-會首1人-人頭5人- 真正死會19人）=363,000│
│      7.7000×（80人-會首1人-人頭5人- 真正死會21人）=371,000│
│      8.7100×（80人-會首1人-人頭5人- 真正死會22人）=369,200│
│      9.7000×（80人-會首1人-人頭5人- 真正死會26人）=336,000│
│      10.7000×（80人-會首1人-人頭5人- 真正死會28人）=322,000│
│      11.7200×（80人-會首1人-人頭5人- 真正死會31人）=309,600│
│      12.7600×（80人-會首1人-人頭5人- 真正死會38人）=334,400│
│      13.7700×（80人-會首1人-人頭5人- 真正死會40人）=261,800│
│      14.7600×（80人-會首1人-人頭5人- 真正死會40人）=258,400│
└──────────────────────────────┘
